臺灣臺南地方法院臺南簡易庭民事判決
110年度南小字第1379號
原      告  富邦產物保險股份有限公司

法定代理人  羅建明  
訴訟代理人  楊鵬遠律師
            張維君  
被      告  陳勝賢  
上列當事人間請求侵權行為損害賠償事件，本院於民國110年11
月15日言詞辯論終結，判決如下：
    主    文
原告之訴駁回。
訴訟費用由原告負擔。
    事實及理由
一、原告主張：被告於民國108年8月6日下午4時40分許，駕駛車
    牌號碼000-000號普通重型機車，行經臺南市北區公園路與
    北安路1段路口時，因未保持安全行車距離及未注意車前狀
    況，碰撞正在路口停等紅燈、由原告所承保、訴外人劉麗如
    所有、曲德貞駕駛之車牌號碼000-0000號自用小客車（下稱
    系爭車輛），致該車受有損害（下稱系爭事故）。原告已依
    約賠付劉麗如修復費用新臺幣（下同）35,239元（其中工資
    8,600元、烤漆15,700元、零件10,939元）。爰依保險法第5
    3條第1項、民法第191條之2規定，提起本件訴訟等語。並聲
    明：被告應給付原告35,239元，及自起訴狀繕本送達翌日起
    至清償日止，按週年利率百分之5計算之利息。
二、被告則以：伊於110年6月3日接獲警察通知前往製作筆錄時
    ，才知道有系爭事故，距離108年8月6日案發時已將近2年，
    伊不太記得當時狀況了，但伊並沒有撞到系爭車輛，縱使有
    ，車損也沒有那麼嚴重，原告應該說明撞擊位置為何，及為
    何有如此多筆維修項目等語，資為抗辯，並聲明：原告之訴
    駁回。
三、經查，被告於108年8月6日下午4時40分許，駕駛車牌號碼00
    0-000號普通重型機車，行經臺南市北區公園路與北安路1段
    路口時，適有劉麗如所有、由原告所承保、曲德貞駕駛之系
    爭車輛，亦於該路口停等紅燈。原告嗣於109年1月31日依保
    險契約賠付劉麗如系爭車輛之修復費用35,239元（其中工資
    8,600元、烤漆15,700元、零件10,939元）。被告於110年6
    月3日始經通知前往臺南市政府警察局第五分局（下稱第五
    分局）製作警詢筆錄等情，有曲德貞之國際駕照、居留證、
    系爭車輛行車執照、鈑噴維修估價單、發票、公路監理電子
    閘門查詢資料、車輛詳細資料報表（下稱估價單）、A3類道
    路交通事故調查紀錄表、理賠申請書等件為證（調字卷第17
    至23、33至35、59、63至65頁，本院卷第55至56頁），且為
    兩造所不爭執，此部分事實堪予認定。
四、原告主張系爭車輛因系爭事故受有如估價單所示之損害，並
    支出修復費用35,239元等情，為被告所否認，並以前詞置辯
    。故本件爭點厥為：㈠被告車輛是否有於上開時地與系爭車
    輛發生碰撞，致系爭車輛受有如估價單所示之損害？㈡原告
    依保險法第53條第1項、民法第191條之2規定，請求被告給
    付35,239元及遲延利息，有無理由？
　㈠被告車輛是否有於上開時地與系爭車輛發生碰撞，致系爭車
    輛受有如估價單所示之損害？
　⒈按當事人主張有利於己之事實者，就其事實有舉證之責任，
    民事訴訟法第277條前段定有明文。而侵權行為之成立，須
    行為人因故意或過失不法侵害他人權利，亦即行為人之行為
    須具備歸責性、違法性，並不法行為與損害間有因果關係，
    始能成立，且主張侵權行為損害賠償請求權之人，對於侵權
    行為之成立要件應負舉證責任（最高法院100年度台上字第3
    28號判決要旨參照）。本件被告否認曾與系爭車輛發生碰撞
    ，且質疑系爭車輛之維修項目過多，則兩車是否有於上開時
    地發生碰撞，致系爭車輛受有如估價單所示之損害，應由原
    告負舉證責任，合先敘明。
　⒉經本院當庭勘驗第五分局110年9月9日南市警五交字第110049
    0137號函檢附之系爭車輛行車紀錄器影像光碟，檔案名稱為
    「MOV000000-000000A.MOV」之檔案，勘驗結果為（以下均
    為檔案時間）：「畫面為曲德貞車前畫面，00:00:40，系爭
    車輛沿公園路行經公園路與北安路1段路口，暫停紅燈，前
    方為路口斑馬線，00:00:48，有一藍衣男子騎乘機車暫停在
    系爭車輛右前方停紅燈，00:01:03至00:01:16，畫面突然劇
    烈搖晃，00:01:20，被告騎乘機車出現在系爭車輛右前車頭
    處暫停，00:01:26至00:01:39，被告一邊抽菸、嚼東西，一
    邊回頭瞪向曲德貞方向，然後看了一眼系爭車輛的右側，再
    繼續瞪著曲德貞方向，00:01:40至00:01:44，被告手夾著菸
    ，一邊指著曲德貞方向，一邊比劃一邊講話，講完話就騎乘
    機車從系爭車輛前方迴轉，將菸頭扔向系爭車輛，最後迴轉
    從系爭車輛左側駛離，消失在畫面中。00:01:56，轉綠燈，
    系爭車輛直行駛離。00:03:34至00:05:00，系爭車輛暫停在
    路邊執行勤務的2名員警處，曲德貞下車查看車輛右前側後
    ，走向員警，一邊用手比向剛駛來的路口方向及自己的車輛
    ，一邊跟員警講話。」，有本院110年10月4日勘驗筆錄在卷
    可稽（本院卷第43至44頁）。由上開影片內容可知，被告與
    系爭車輛駕駛人曲德貞固曾有上開交集，然影像中並未有攝
    得兩車碰撞之畫面，尚不足以認定兩車確曾於上開時地發生
    碰撞。原告雖主張行車紀錄器畫面劇烈晃動後，被告車輛就
    出現在系爭車輛右前方，且側身轉頭對曲德貞說話，態度不
    友善，可見兩車應有發生碰撞且被告知情等語（本院卷第44
    、73頁）；惟系爭車輛之行車紀錄器畫面晃動，或可能肇因
    於儀器擺放問題或設備穩定度不足，甚或係外在氣候因素如
    強風所致，非必然係兩車碰撞之故；且畫面中所出現之晃動
    情形，時間長達10餘秒之久，倘若該晃動係因被告車輛碰撞
    所致，然碰撞應屬兩車間短暫之接觸，衡情應無被告車輛於
    行經系爭車輛右側時與車輛碰撞，而造成持續10餘秒畫面晃
    動之情形，原告此部分主張，尚難憑採；又被告雖有瞪視曲
    德貞、朝系爭車輛扔菸頭、而後逕自駛離現場等不友善行為
    ，然上開舉止僅能證明被告曾單方面對於曲德貞之用路行為
    或駕車模式表達不滿，尚不足以此證明兩車曾發生碰撞。
　⒊再者，依警方於案發當日所拍攝之系爭車輛照片所示，系爭
    車輛之外觀並無明顯損害，右前車門上方之特寫照片中，雖
    有若干不明顯之灰色痕跡，但無法排除其為灰塵、汙漬之可
    能，縱係擦痕，也無法排除係系爭車輛固有之使用痕跡，此
    外，右後視鏡亦無法看出有損壞情形，此有道路交通事故照
    片在卷可參（調字卷第69至79頁），則系爭車輛是否受有原
    告主張之損害，實非無疑。況曲德貞於報案時所自述之肇事
    情形及損害狀況僅為：停等紅燈時，遭被告車輛撞到「系爭
    車輛右前車門上方塑膠條擦損」等語，此有道路交通事故事
    後報案登記表可佐（調字卷第55頁），原告所提估價單上載
    維修項目卻包含「右前後視鏡拆裝、右前葉配件拆裝、右前
    葉三角玻璃拆裝、右大燈拆裝、前保桿拆裝、引擎蓋鈑金、
    右前葉板金、右A柱板金、引擎蓋烤漆、右前葉烤漆、右A柱
    烤漆、右後視鏡殼烤漆」等多筆項目（調字卷第33頁），與
    曲德貞於警詢時所述之損害情形不符。則系爭車輛如估價單
    所示之修復項目是否確與系爭事故有關，亦有疑義。
　⒋又太古汽車台南營業所保險理賠暨維修人員杜朝正雖到庭證
    稱：本件估價單是我估的，劉麗如當時陳述系爭車輛有引擎
    蓋、右前葉子板、右後視鏡前方三角玻璃等處受損，之所以
    需要拆裝前保桿是因為要烤漆右前葉，防止漆噴前保桿；拆
    裝右大燈是因為要烤漆葉子板；後視鏡旁的三角玻璃橡皮有
    擦痕、凹損，後視鏡有間隙，無法回到原本的位置等語（本
    院卷第70至72頁），然依證人上開所述，僅足以證明系爭車
    輛之維修情形，尚不足以證明上開維修項目是否確與系爭事
    故有關，此部分難認原告之主張為可採。
　⒌綜上所述，本件原告所提之證據，尚無法證明被告車輛曾於
    上開時地碰撞系爭車輛，並致系爭車輛受有如估價單所示之
    損害。
　㈡原告依保險法第53條第1項、民法第191條之2規定，請求被告
    給付35,239元及遲延利息，有無理由？
　⒈按汽車、機車或其他非依軌道行駛之動力車輛，在使用中加
    損害於他人者，駕駛人應賠償因此所生之損害；被保險人因
    保險人應負保險責任之損失發生，而對於第三人有損失賠償
    請求權者，保險人得於給付賠償金額後，代位行使被保險人
    對於第三人之請求權。但其所請求之數額，以不逾賠償金額
    為限，民法第191條之2前段、保險法第53條第1項分別定有
    明文。
　⒉承上所述，原告既無法證明被告車輛與系爭車輛曾於上開時
    地發生碰撞，並因此導致系爭車輛受有如估價單上維修項目
    所示之損害，則原告依保險法第53條第1項、民法第191條之
    2規定，代位劉麗如請求被告給付系爭車輛之維修費用35,23
    9元及其遲延利息，應為無理由。
五、綜上所述，原告依保險法第53條第1項、民法第191條之2規
    定，請求被告給付35,239元及自起訴狀繕本送達翌日起至清
    償日止，按週年利率百分之5計算之利息，為無理由，應予
    駁回。
六、本件事證已臻明確，兩造其餘攻擊防禦方法及所提證據，核
    與判決結果不生影響，爰不逐一論述，併此敘明。　　
七、訴訟費用負擔之依據：民事訴訟法第78條。　
中　　華　　民　　國　　110 　年　　11　　月　　29　　日
                    臺南簡易庭  法  官  陳䊹伊 
以上正本係照原本作成。
如不服本判決，應於送達後20日內，向本院提出上訴狀並表明上
訴理由，如於本判決宣示後送達前提起上訴者，應於判決送達後
20日內補提上訴理由書（須附繕本）。
對於小額程序之第一審判決之上訴，非以其違背法令之理由，不
得為之。且上訴狀內應記載表明（一）原判決所違背之法令及其
具體內容。（二）依訴訟資料可認為原判決有違背法令之具體事
實。
中　　華　　民　　國　　110 　年　　11　　月　　29　　日
                                書記官  王美韻